臺灣高雄地方法院民事裁定
111年度消債清字第71號
聲  請  人  蔡麗玉  
0000000000000000

代  理  人  呂家鳳律師
上列當事人因消費者債務清理事件聲請清算，本院裁定如下：
    主  文
聲請人蔡麗玉自民國一一一年九月二十日下午四時起開始清算程
序。
命司法事務官進行本件清算程序。
    理  由
一、聲請意旨略以：伊有不能清償債務情事，前向本院聲請調解
    債務清償方案，惟調解不成立。伊又未經法院裁定開始更生
    程序或許可和解或宣告破產，爰聲請清算等語。
二、按債務人不能清償債務或有不能清償之虞者，得依本條例所
     定更生或清算程序，清理其債務；債務人於法院裁定開始
    更生程序或許可和解或宣告破產前，得向法院聲請清算；法
    院開始清算程序之裁定，應載明其年、月、日、時，並即時
    發生效力；法院開始更生或清算程序後，得命司法事務官進
    行更生或清算程序，必要時得選任律師、會計師或其他適當
    之自然人或法人1人為監督人或管理人，消債條例第3條、第
    80條前段、第83條第1項、第16條第1項分別定有明文。
三、經查：
  ㈠聲請人前於民國111年2月23日向本院聲請調解債務清償方案
    ，經本院111年度司消債調字第85號受理，於111年3月16日
    調解不成立，聲請人於同日聲請清算等情，業經本院依職權
    調取上開調解卷宗核閱無訛，並有聲請狀上之本院收文戳章
    為憑，堪以認定。
  ㈡聲請人於108年度至110年度均無申報所得，名下無財產；至
    全球人壽保單2張，1張無解約金、1張已停效終止，國泰人
    壽保單1張，係醫療險無解約金；聲請人因身體健康不佳，
    罹患焦慮恐慌症、過敏性鼻炎、過敏性氣管炎、先天性膽道
    擴張症、肝內結石等疾病，無工作、無收入，生活費用皆由
    配偶莊明德支應；前於110年3月30日、111年4月29日領有行
    政院補助各500元，未領有其他補助或給付等情，有108年至
    109年綜合所得稅各類所得資料清單及財產歸屬資料清單【
    本院111年度司消債調字第85號(下稱調卷)第12至14頁】、1
    10年稅務電子閘門財產所得調件明細表(本案卷第94頁)、財
    產及收入狀況說明書（本案卷第35至36頁）、債權人清冊（
    本案卷第118頁正背面）、戶籍謄本（本案卷第75頁）、勞
    工保險被保險人投保資料表（調卷第15頁）、個人商業保險
    資料查詢結果表（本案卷第71頁）、財團法人金融聯合徵信
    中心前置協商專用債權人清冊（調卷第9至11頁）、信用報
    告書（本案卷第37至39頁）、租屋補助查詢表(本案卷第24
    頁)、社會補助查詢表（本案卷第25至27頁）、勞動部勞動
    力發展署高屏澎東分署函(本案卷第28頁)、勞動部勞工保險
    局函（本案卷第29頁）、存簿及交易明細表（調卷第19至20
    頁，本案卷第72頁）、健保投保單位紀錄表(本案卷第81頁)
    、配偶收入切結書(本案卷第40頁)、高雄市前鎮區公所中低
    收入戶證明書(調卷第30頁)、李診所診斷證明書(本案卷第8
    0頁)、配偶資助證明書(本案卷第101頁)、全球人壽保險股
    份有限公司函(本案卷第30至31頁)、國泰人壽保險股份有限
    公司函(本案卷第84至86頁)等附卷可參。依聲請人上述工作
    、收入及財產情況，暫以其配偶所提供每月扶養費11,611元
    作為核算其現在償債能力之基礎，較為妥適。
　㈢關於聲請人必要生活費用部分，聲請人主張每月支出11,611
    元（含房屋租金2,500元），並提出租賃契約及租金繳納轉
    帳明細（本案卷第102至104、73頁)為證。按債務人必要生
    活費用，以最近1年衛生福利部或直轄市政府所公告當地區
    每人每月最低生活費1.2倍定之，消債條例第64條之2第1項
    定有明文。本院參酌衛福部社會司所公告111年度高雄市最
    低生活費為14,419元，又該最低生活費用之標準，係照當地
    最近1年平均每人可支配所得中位數60％訂定，依其基準之家
    庭收支調查報告調查表格式所示有關經常性支出之調查項目
    ，包括利息支出、食品、衣著、房屋使用費及水費、電費、
    醫療保健、交通、娛樂、教育等，已涵蓋聲請人所陳報之支
    出項目。是聲請人主張之必要生活費11,611元，低於17,303
    元（即以最低生活費14,419元乘以1.2倍之17,303元），應
    予採計。
  ㈣綜上所述，依聲請人目前每月可運用金額為11,611元，扣除
    必要生活費11,611元後，並無餘額，而聲請人目前負債總額
    為368,383元（參調卷第48至57、45頁，本案卷第98至99頁
    ，包含：國泰世華銀行、匯豐(台灣)銀行、元大銀行、台灣
    銀行），足認聲請人有不能清償債務之情事。從而，聲請人
    向本院聲請清算，應予准許，並命司法事務官進行本件清算
    程序。
四、依消債條例第11條第1 項、第83條第1 項、第16條第1 項，
    裁定如主文。　　　
中　　華　　民　　國　　111 　年　　9 　　月　　20　　日
              　　民事庭　　　法　官　陳美芳
上為正本係照原本作成
本裁定不得抗告
中　　華　　民　　國　　111 　年　　9 　　月　　20　　日
  　                        　書記官　胡美儀